【裁判字號】    98,易,362
【裁判日期】    991012
【裁判案由】    詐欺
【裁判全文】
臺灣嘉義地方法院刑事判決               98年度易字第362號
公  訴  人  臺灣嘉義地方法院檢察署檢察官
被      告  乙○○
被      告  丁○○
被      告  丑○○
上列被告因詐欺等案件，經檢察官提起公訴（98年度偵字第1194
、1938、1940、2108、2138、2139、2140號），被告於準備程序
中就被訴事實為有罪之陳述，經本院合議庭裁定由受命法官改依
簡式程序審理，判決如下：
    主  文
乙○○犯如附表所示之罪，各處如附表所示之刑，其中除附表編
號7E所示之罪外，各減為如附表所示減得之刑。應執行有期徒刑
貳年拾月，如易科罰金，以銀元參佰元即新臺幣玖佰元折算壹日
。
丁○○犯如附表編號1 所示之罪，各處如附表編號1 所示之刑，
各減為如附表編號1 所示減得之刑。應執行有期徒刑捌月，如易
科罰金，以銀元參佰元即新臺幣玖佰元折算壹日。
丑○○犯如附表編號1 所示之罪，均累犯，各處如附表編號1 所
示之刑，各減為如附表編號1 所示減得之刑。應執行有期徒刑拾
月，如易科罰金，以銀元參佰元即新臺幣玖佰元折算壹日。
    犯 罪 事 實
一、林政憲（已死亡，由檢察官另為不起訴處分）原係陽明醫院
    急診室主治醫師，辛○○（由本院另為判決）係員林協和醫
    院（下稱協和醫院）主治醫師，庚○○（由本院另為判決）
    係陽明醫院急診室助理。又丑○○前因搶奪搶劫軍法案件，
    經臺灣高等法院臺南分院以75年度少上重訴字第1005號判決
    應執行有期徒刑14年確定，後經減刑為應執行有期徒刑8 年
    確定，並於民國79年9 月27日縮短刑期假釋出監，其後假釋
    遭撤銷，尚有殘刑2 年11月6 日。又因懲治盜匪條例案件，
    經臺灣桃園地方法院以81年度訴字第1646號判決判處有期徒
    刑9年，分別經臺灣高等法院、最高法院駁回上訴後確定，
    與上開經撤銷假釋之殘刑接續執行，甫於87年10月2 日縮短
    刑期假釋出監，並付保護管束，於93年6 月19日保護管束期
    滿，假釋未經撤銷，以已執行完畢論。
二、乙○○歷任保險公司區經理及處經理等職，深諳保險理賠審
    核標準，離職後從事代辦申請保險理賠以抽佣，即俗稱保險
    黃牛之業務，於民國94年間，因其母住院而結識鄰床之甲○○（由本院另為判決），得悉甲○○疑似患有椎間盤突出之
    病症，竟與其弟時任國華人壽保險股份有限公司業務員之丁○○共同慫恿甲○○以假車禍詐取保險理賠金，嗣甲○○因
    自身經濟狀況不佳而應允，其等即共同基於意圖為自己不法
    所有之概括犯意聯絡，由乙○○以甲○○名義向附表編號1
    所示多家保險公司投保附表編號1 所示險種後，於94年12月
    1 日，與丁○○偕不詳民俗療法業者至甲○○住處，由該業
    者徒手拍打甲○○腰、頸、腿部多處至瘀青、紅腫後，聯絡
    知情且有犯意聯絡之丑○○佯為肇事者，搭載甲○○至陽明
    醫院就醫，經該院醫師診斷結果，認其受有腰椎L5椎間腳骨
    折、右肱骨頸骨折之傷害，因而住院12日，再於出院後以走
    路被車撞之意外事故為由，檢附診斷證明書，向附表編號1
    所示保險公司申請理賠，致保險公司陷於錯誤，誤信甲○○
    發生保險契約所規定之保險事故，而支付理賠金；部分保險
    公司則於受理申請後，認為有疑而未理賠（甲○○投保之保
    險公司、投保險種及金額、保單生效日、事故原因、申請理
    賠日期、詐欺方式、共犯及詐得金額均詳如附表編號1 所示
    ）。乙○○、甲○○、丑○○3 人於上開假造傷勢之後，另
    共同基於行使公務員登載不實文書及上開意圖為自己不法所
    有之概括犯意聯絡，由甲○○、丑○○2 人前往嘉義市○區
    ○○街與建成街之交岔路口處，佯裝丑○○駕駛車牌號碼44
    76-JB 號自用小客車與甲○○發生碰撞，並通知嘉義市警察
    局第一分局八掌派出所員警前往現場處理，使不知情之員警
    因而將該不實之事實登載於其職掌製作之道路交通事故現場
    圖及嘉義市○○○道路交通事故當事人登記聯單之公文書內
    ，而足以生損害於員警處理交通事故之正確性。而甲○○再
    於同日前往陽明醫院就診並開立診斷明書後，將該診斷書交
    予丑○○，由丑○○持員警所製作之上開道路交通事故現場
    圖、嘉義市○○○道路交通事故當事人登記聯單、陽明醫院
    診斷明書、嘉義市東區調解委員會調解筆錄、委任書及陽明
    醫院醫療費用收據，詐稱丑○○駕車肇事，使甲○○受有腰
    椎L5椎間腳骨折、右肱骨頸骨折為由，向蘇黎世產物保險股
    份有限公司申請車險理賠，使蘇黎世產物保險公司因而陷於
    錯誤，遂將車險理賠金新臺幣（下同）40萬元交付予甲○○
    。
三、乙○○又因業務需求，常於各大醫院進出，因而與陽明醫院
    之林政憲、庚○○及於該院兼職之辛○○等人熟識，嗣竟與
    林政憲、庚○○及辛○○謀議，由其招攬客戶多重投保人壽
    險並提高住院日額，搭配低消費型產物險後，再支付1 至3
    萬元不等之報酬，使庚○○為其客戶加工傷勢，續由林政憲
    及辛○○收其住院，以此方式詐領保險住院理賠金，謀議既
    定，遂自95年間起，對外招攬子○○（經本院通緝中）、壬○○、丙○○、己○○、戊○○及癸○○（均由本院另為判
    決）等人，與之基於詐領住院理賠金之犯意聯絡，安排知情
    並具有犯意聯絡之庚○○於附表編號2 至7 所示時間、地點
    ，在其客戶之肩部、腳踝等處施打麻醉劑，再以手術刀加工
    成傷後，前往陽明醫院或協和醫院求診，經知情且具有犯意
    聯絡之辛○○、林政憲診治後，以深度撕裂傷、韌帶斷裂為
    由，允其住院4 至16日不等，迄客戶出院後，即檢附診斷證
    明書，以車禍、跌倒、高處摔落等意外事故為由，向保險公
    司申請理賠，致保險公司陷於錯誤，誤信其等發生保險契約
    所規定之保險事故，而支付理賠金；部分保險公司則於受理
    申請後，認為有疑並未理賠（子○○、壬○○、丙○○、己○○、戊○○及癸○○之保險公司、投保險種及金額、保單
    生效日、事故原因、申請理賠日期、詐欺方式、共犯及詐得
    金額均詳如附表編號2 至7 ）。
四、案經內政部警政署刑事警察局暨嘉義市政府警察局移送臺灣
    嘉義地方法院檢察署檢察官偵查起訴，及蘇黎世產物保險公
    司訴請同署檢察官追加起訴。
    理  由
一、本件係經被告乙○○等3 人於準備程序當庭表示認罪，而經
    本院裁定以簡式審判程序加以審理，則依據刑事訴訟法第27
    3 條之2 、同法第159 條第2 項之規定，不適用傳聞法則有
    關限制證據能力之相關規定，合先敘明。
二、上揭犯罪事實，業據被告乙○○、丁○○及丑○○於偵查及
    本院審理中坦承不諱，核與共同被告甲○○、庚○○、壬○○、丙○○、己○○、戊○○及癸○○於偵查及本院審理中
    之自白相符，共同被告辛○○於偵查中之供述、本院審理中
    之自白相符，共同被告林政憲於偵查中之自白相符，共同被
    告子○○於偵查中之供述相符。此外，亦有各告訴代理人之
    指訴、各保險公司之函文，共同被告甲○○、子○○、壬○○、丙○○、己○○、戊○○及癸○○等人之要保書、理賠
    申請書、保單、診斷證明書，及道路交通事故現場圖及嘉義
    市○○○道路交通事故當事人登記聯單、陽明醫院診斷證明
    書、嘉義市東區調解委員會調解筆錄、委任書、車險領款收
    據、付款對象明細表各1份及陽明醫院醫療費用收據4紙等在
    卷可參，是被告乙○○、丁○○、丑○○上開自白，均核與
    事實相符，應堪採信。從而，本件事證已臻明確，被告乙○○、丁○○及丑○○上開犯行，均堪認定，均應依法論科。
三、有關被告乙○○、丁○○、丑○○附表編號1BCDEFGIJKL 、
    編號3C之罪所涉之新舊法比較：
  (一)按行為後法律修正，致行為時與裁判時之法律規定不同，而
    有刑法第2 條第1 項行為後法律變更情形者，應比較新舊法
    ，依「從舊從輕」之法則，適用最有利於行為人之法律；又
    所稱「法律變更」應係指刑罰法律變更，即犯罪構成要件或
    處罰之內容變更，或「罪」「刑」雖未變更，但因法條修正
    結果，使刑罰之實質內容發生變動而輕重之別者而言。
  (二)被告3 人上開行為後，刑法第33條第5 款關於「罰金：1 元
    以上」規定，修正公布為「罰金：新臺幣1 千元以上，以百
    元計算之」，故法定本刑中列有罰金刑者，其法定最低度罰
    金刑因之提高，涉及科刑規範之變更，自有新舊法比較必要
    （最高法院95年第8 次刑事庭會議決議參照），比較結果，
    以舊法有利於被告3 人，應適用舊法規定定其罰金部分之法
    定刑。
  (三)關於罰金刑貨幣單位由銀元修正為新臺幣之法律適用，因95
    年7 月1 日修正公布施行之刑法施行法第1 條之1 增訂「（
    第1 項）中華民國94年1 月7 日刑法修正施行後，刑法分則
    編所定罰金之貨幣單位為新臺幣。（第2 項）94年1 月7 日
    刑法修正時，刑法分則編未修正之條文定有罰金者，自94年
    1 月7 日刑法修正施行後，就其所定數額提高為30倍。但72
    年6 月26日至94年1 月7 日新增或修正之條文，就其所定數
    額提高為3 倍」，經查，刑法第214 條、第339 條第1 項自
    72年6 月26日（即罰金罰鍰提高標準條例修正公布日）迄今
    未修正，其罰金之法定刑為「1 千元」（貨幣單位為「銀元
    」），再依罰金罰鍰提高標準條例第1 條前段規定罰金刑提
    高10倍為「銀元1 萬元」，依現行法規所定貨幣單位折算新
    臺幣條例規定折算為「新臺幣3 萬元」；又於刑法施行法第
    1 條之1 施行日（即95年7 月1 日）後，刑法所定罰金之貨
    幣單位改為「新臺幣」，就其所定數額提高30倍，亦為「新
    臺幣3 萬元」，是刑法施行法第1 條之1 施行後，罰金刑貨
    幣單位雖有「新臺幣」之更異，惟適用結果之罰金額度則無
    二致，就罰金法定刑提高之「刑罰權規範內容」並無利或不
    利變更，自不生新舊法之比較問題，惟應適用具特別法性質
    之刑法施行法第1 條之1 規定。
  (四)被告3 人行為後，刑法「罰金刑加減」規定，將舊法「僅加
    減其最高度」規定（刑法第68條），改為「最高度及最低度
    同加減之」（刑法第67條），罰金法定刑之加減範圍變更，
    屬刑罰權科刑規範變更，自有新舊法比較必要，經比較結果
    ，於有加重事由時，舊法最低度刑未同加，對被告3 人較為
    有利，應適用行為時法。
  (五)被告丑○○行為後，刑法第47條亦有修正，修正前刑法第47
    條規定，受有期徒刑之執行完畢，或受無期徒刑或有期徒刑
    一部之執行而赦免後，5 年以內再犯有期徒刑以上之罪者，
    為累犯。而修正後第47條第1 項則規定，5 年以內「故意」
    再犯有期徒刑以上之罪者，為累犯，限縮以「故意」再犯者
    為限，始成立累犯。查被告丑○○依95年7 月1 日修正施行
    前後刑法第47條新舊法之規定，均符合累犯之要件，刑罰權
    規範狀態並無有利或不利之變更，不生新舊法比較問題，自
    應適用現行刑法第47條第1 項規定，論以累犯加重其刑（最
    高法院97年度第2 次刑事庭會議決議意旨參照）。
  (六)被告乙○○、丑○○上開附表編號1K行為後，刑法第55條前
    段牽連犯之規定，業於95年7 月1 日刪除並施行，被告2 人
    修正施行前附表編號1K犯行，因行為後牽連犯規定廢止，影
    響刑罰利或不利法律效果，屬法律變更，依新法第2 條第1
    項前段規定比較新、舊法結果，應適用較有利於被告2 人之
    行為時舊法論以牽連犯。
  (七)被告3 人於上開犯行後，刑法第56條連續犯之規定，業經刪
    除，是被告於刑法修正施行前之犯行，因行為後連續犯規定
    廢止，影響刑罰利或不利法律效果，屬法律變更，依新法第
    2 條第1 項前段規定比較新、舊法結果，應適用較有利於被
    告3 人之行為時舊法論以連續犯。
  (八)綜合比較上開新舊法有關罰金、罰金加減例、連續犯、牽連
    犯之規定，修正後之規定並非較有利於被告3 人，是依刑法
    第2 條第1 項之規定，被告3 人所為上開犯行，即應適用行
    為時即修正前之刑法規定。另被告3 人行為時之易科罰金折
    算標準，依修正前刑法第41條第1 項前段規定：「犯最重本
    刑為五年以下有期徒刑以下之刑之罪，而受六個月以下有期
    徒刑或拘役之宣告，因身體、教育、職業、家庭之關係或其
    他正當事由，執行顯有困難者，得以一元以上三元以下折算
    一日，易科罰金。」及修正前罰金罰鍰提高標準條例第2 條
    前段（現已刪除）規定，就其原定數額提高為1 百倍折算1
    日，應以銀元3 百元折算1 日，經折算為新臺幣後，應以新
    臺幣9 百元折算為1 日。惟95年7 月1 日修正公布施行之刑
    法第41條第1 項前段規定：「犯最重本刑為五年以下有期徒
    刑以下之刑之罪，而受六個月以下有期徒刑或拘役之宣告者
    ，得以新臺幣一千元、二千元或三千元折算一日，易科罰金
    。」比較修正前後之易科罰金折算標準，以95年7 月1 日修
    正公布施行前之規定，較有利於被告，依刑法第2 條第1 項
    前段之規定，應適用修正前刑法第41條第1 項前段及廢止前
    罰金罰鍰提高標準條例第2條規定，定其折算標準。惟「易
    科罰金之折算標準，新法施行後，應依新法第2 條第1 項之
    規定，適用最有利於行為人之法律」，此觀最高法院95年第
    8 次刑事庭會議決議甚明，是「易刑處分」部分自不生一體
    適用之問題，而得與本刑分別適用新舊法（臺灣高等法院暨
    所屬法院95年法律座談會刑事類提案第3 號、最高法院95年
    臺上字第5125號判決參照），附此敘明。
四、核被告乙○○、丁○○、丑○○附表編號1ABCEGHIL 、被告
    乙○○附表編號2 至7 所示之罪，均係犯刑法第339 條第1
    項之詐欺取財罪，被告乙○○、丁○○及丑○○附表編號1D
    FJ之罪，均係犯刑法第339 條第3 項、第1 項之詐欺取財未
    遂罪（此部分被告3 人均著手於詐欺行為而不遂，均為未遂
    犯，均應依刑法第25條第2 項之規定，減輕其刑），被告乙○○、丑○○附表編號1K係犯刑法第216 、214 條行使公務
    員登載不實文書罪及第339 條第1 項之詐欺取財罪（此部分
    使公務員登載不實之低度行為，應為行使公務員登載不實文
    書之高度行為所吸收，不另論罪。被告乙○○、丑○○所犯
    行使公務員登載不實文書罪、詐欺取財2 罪間，有方法結果
    之牽連關係，應依修正前刑法第55條牽連犯之規定，從一重
    論以詐欺取財罪）。被告3 人上開附表編號1BCDEFGIJKL 、
    附表編號3C之詐欺取財犯行，均時間緊接，所犯罪名相同，
    均係出於概括犯意為之，均為連續犯，爰依修正前刑法第56
    條之規定均以1 罪論，並加重其刑。被告3 人所犯如其等附
    表所示之各罪，各與其等附表所示之共犯，均有犯意聯絡及
    行為分擔，均應論以共同正犯。又被告3 人，所犯之如其等
    附表所示之各罪，均係犯意各別，行為互殊，均應分論併罰
    。又被告丑○○前因搶奪搶劫軍法案件，經臺灣高等法院臺
    南分院以75年度少上重訴字第1005號判決應執行有期徒刑14
    年確定，後經減刑為應執行有期徒刑8 年確定，並於79年9
    月27日縮短刑期假釋出監，其後假釋遭撤銷，尚有殘刑2 年
    11月6 日。又因懲治盜匪條例案件，經臺灣桃園地方法院以
    81年度訴字第1646號判決判處有期徒刑9 年，分別經臺灣高
    等法院、最高法院駁回上訴後確定，與上開經撤銷假釋之殘
    刑接續執行，甫於87年10月2 日縮短刑期假釋出監，並付保
    護管束，於93年6 月19日保護管束期滿，假釋未經撤銷，以
    已執行完畢論等情，業如前述，有臺灣高等法院被告前案紀
    錄表附卷足參，其受有期徒刑之執行完畢後5 年內，故意再
    犯本件有期徒刑以上之各罪，均為累犯，各應依刑法第47條
    第1 項之規定加重其刑。爰審酌被告乙○○、丁○○素行均
    佳，被告丑○○素行非佳，各有其等臺灣高等法院被告前案
    紀錄表等在卷可參，其等各人均屬壯年，本可以正當方式謀
    取生計，竟捨此不為，僅因貪圖經濟所需，即勾結他人，製
    造傷勢詐領保險金，甚不可取，且於本院審理中，被告乙○○僅清償保險公司共3 萬元，被告丁○○僅清償共2 萬元，
    被告丑○○僅清償共2 萬5 千元（分別見本院卷第九宗第63
    至66頁），及被告乙○○為主導整體犯罪之角色，被告丁○○、丑○○為次要角色，又事發之後，均能於偵查及本院審
    理中坦承犯行，可見其等確有悔悟之意等一切情狀，分別量
    處各如附表所示之刑，除附表編號1BH 之罪外，其餘併諭知
    易科罰金之折算標準（部分適用修正前刑法之罪，係以修正
    前刑法第41條第1項前段定其易科罰金之標準）。
五、另被告3 人為上揭詐欺取財犯行（除被告乙○○附表編號7E
    之罪）後，中華民國九十六年罪犯減刑條例業於96年6 月15
    日經立法院三讀通過，並於同年7 月16日施行，本件被告3
    人涉犯上揭罪行部分（除被告乙○○附表編號7E之罪），其
    犯罪時間均在96年4 月24日以前，均合於減刑條件，是其等
    於上開減刑條例所定96年4 月24日前所為之犯行部分，自均
    應依中華民國九十六年罪犯減刑條例第7 條之規定，就其等
    所犯之罪之宣告刑諭知減得之刑，併諭知易科罰金之折算標
    準，及就各減得之刑及未減之刑均定其應執行之刑，及諭知
    易科罰金之折算標準，以啟自新。
六、按刑法第51條第5 款原規定多數有期徒刑合併應執行之刑不
    得逾20年，刑法95年7 月1 日修正施行後，提高合併應執行
    之最高度刑期為30年，又定執行刑為科刑規範事項，自有就
    新舊法比較必要（最高法院95年第8 次刑事庭會議決議參照
    ），比較後應適用最有利於行為人之舊法。查本件被告3 人
    就附表所示之犯行，均合於定應執行刑之要件，且參諸上開
    說明，本件就被告3 人犯行部分，即應適用修正前刑法第51
    條第5 款之規定。再者，定執行刑之立法意旨，一方面為執
    行刑之便利，他方面係為受刑人之利益，故合於併罰定應執
    行刑之數罪，其自由刑易科罰金之折算標準不同者，於定應
    執行刑時，應擇最有利於受刑人之折算標準適用之（最高法
    院72年度第9次刑事庭會議決議(一)及84年度台非字第45 2號
    判決意旨參照）。是本件被告3 人犯行部分，其經減刑後各
    處之有期徒刑，其易科罰金之折算標準，部分為以銀元3 百
    元折算1 日，部分為以新台幣1 千元折算1 日，揆諸上揭說
    明，本件被告3 人所為犯行，所定應執行如主文所示之有期
    徒刑，其易科罰金之折算標準，應適用較有利於被告3 人之
    規定，即以銀元3 百元即新台幣9 百元折算1 日。
七、按98年6 月19日公布之司法院釋字第662 號解釋：「中華民
    國94年2 月2 日修正公布之現行刑法第41條第2 項，關於數
    罪併罰，數宣告刑均得易科罰金，而定應執行刑之刑逾6 個
    月者，排除適用同條第1 項得易科罰金之規定部分，與憲法
    第23條規定有違，並與本院釋字第366 號解釋意旨不符，應
    自本解釋公布之日起失其效力。」本件被告3 人於其各該犯
    行時，大法官釋字第662 號解釋尚未公布，修正前刑法第41
    條第2 項尚屬有效法律，則被告3 人犯如附表所示之各罪，
    各宣告刑及減得之刑雖均得易科罰金，然定應執行之刑逾有
    期徒刑6 月，即不得易科罰金，惟被告3 人行為後，刑法第
    41條第8 項於99年1 月1 日修正公布施行，其應執行之刑逾
    6 月，仍有同條第1 項規定之適用得易科罰金，而得否易科
    罰金之易刑處分，關係行為人人身自由是否受拘束，其刑罰
    權效果不同，要屬刑法第2 條第1 項所稱之法律變更，且適
    用新舊法結果，對於行為人造成利或不利之情形，自應依刑
    法第2 條第1 項但書規定，比較新舊法，適用較有利於被告
    3 人之新法即裁判時法律，均依修正後刑法第41條第8 項，
    爰均併諭知易科罰金之折算標準，附此敘明。
八、末查，被告乙○○部分犯行，係由共同被告庚○○持手術刀
    割傷，藉以詐領保險金，經本院訊問共同被告庚○○，據稱
    ：加工成傷所使用的手術刀都已經丟掉了，用玩就丟，不可
    以重複使用等語（見本院卷三第98頁），是既未扣案，亦無
    證據證明仍為存在，為免日後執行上之困難，爰不併為沒收
    之宣告。
據上論斷，依刑事訴訟法第273 條之1 第1 項、第299 條第1 項
前段，刑法第2 條第1 項前段、但書，第28條、第56條（修正前
）、第216 條、第214 條、第339 條第1 項、第55條（修正前）
、第47條第1 項、第41條第1 項前段（修正前）、第41條第1 項
前段、第8 項、第51條第5 款（修正前），刑法施行法第1 條之
1 第1 項、第2 項前段，罰金罰鍰提高標準條例第2 條（廢止前
）、現行法規所定貨幣單位折算新台幣條例第2 條，中華民國九
十六年罪犯減刑條例第2 條第1 項第3 款、第7 條、第9 條、第
11條，判決如主文。
本案經檢察官林俊良到庭執行職務。
中    華    民    國    99    年    10    月    12    日
                  刑事第一庭    法  官  張志偉
以上正本證明與原本無異。
如不服本判決應於收受判決後10日內向本院提出上訴書狀，並應
敘述具體理由；其未敘述上訴理由者，應於上訴期間屆滿後20日
內向本院補提理由書（均須按他造當事人之人數附繕本）「切勿
逕送上級法院」。告訴人或被害人如對於本判決不服者，應具備
理由請求檢察官上訴，其上訴期間之計算係以檢察官收受判決正
本之日期為準。
中    華    民    國    99    年    10    月    12    日
                                書記官  張子涵
附錄法條；
中華民國刑法第214條
（使公務員登載不實罪）
明知為不實之事項，而使公務員登載於職務上所掌之公文書，足
以生損害於公眾或他人者，處 3 年以下有期徒刑、拘役或 5 百
元以下罰金。
中華民國刑法第216條
（行使偽造變造或登載不實之文書罪）
行使第 210 條至第 215 條之文書者，依偽造、變造文書或登載
不實事項或使登載不實事項之規定處斷。
中華民國刑法第339條第1項
（普通詐欺罪）
意圖為自己或第三人不法之所有，以詐術使人將本人或第三人之
物交付者，處 5 年以下有期徒刑、拘役或科或併科 1 千元以下
罰金。


司法院資訊處製作；財團法人民間司法改革基金會備份。
